ARNAUD CHANE



INFOS CONTACT

Adresse

77 Cours de Québec Bâtiment C - Appt. 323 33300 Bordeaux

Mail

arnaud.chane.pro@gmail.com

Tel 07 69 43 28 99

TECHNICIEN SUPPORT ADMINISTRATIF

Dynamique et motivé, j'ai pu acquérir discipline et rigueur grâce à mes expériences à l'étranger ainsi qu'au sein de grandes companies françaises.

Sachant rapidement m'adapter, je sais me surpasser et faire preuve d'autonomie.

Pour aider l'entreprise à atteindre ses objectifs, je saurai me montrer créatif et réactif.

FORMATION

2019 - Aujourd'hui

Formation Informatique en ligne (Développement Web – Langage de programmation) MDN (Mozilla Developer Network) FreeCodeCamp Udemy

Licence AES - Option AGE (Administration Économique et Sociale) Université de Toulouse 1 Capitole (31) 2016

Baccalauréat ES - Option Mathématiques (Economie et Sociale) Lycée privé Saint-Charles de l'Île de la Reunion (974) 2011

COMPÉTENCES

Linux – Shell Commands HTML - CSS JavaScript Golang Python Excel Word

LANGUES

Français (Langue maternelle)
Anglais (Intermédiaire)
Espagnol (Débutant)
Japonais (Notions)

EXPÉRIENCES PROFESSIONNELLES

TECHNICIEN SUPPORT HELPDESK ET FORMATEUR MESOIGNER.FR

Décembre 2020 – Aujourd'hui BORDEAUX – FRANCE

Gérer le flux des appels entrants et sortants

Former les professionnels de santé à distance (3heures / session) Faire une veille des dossiers et de la visibilité en ligne des pharmacies (référencement)

Planifier des rendez-vous de formation ou de suivi-dossiers Conseiller et vendre des produits et options de fonctionnalité Gestion de stocks et creation de fiches produits (E-Commerce) Maîtriser les logiciels :

3CX, TeamViewer, Anydesk, Google My Business, SIDEP AMELI PRO, Slack, Trello, PowerPoint

CONSEILLER SUPPORT TECHNIQUE CRC (FIBRE) SOGETREL

Février 2020 – Décembre 2020 NANCY – FRANCE

Répondre aux problèmes techniques rencontrés par les agents lors de la pose de fibre pour les particuliers sur le terrain Assister les techniciens pour la prise de mesure TCO Installer le materiel informatique (ordinateurs, câblage et logiciels) sur le plateau

Maîtriser les logiciels :

Citrix, ASTEA, ALF, U2000, AMS et FastFiber

OPÉRATEUR PÔLE SÉCURITÉ DES TIERS ENEDIS (ERDF)

Janvier 2019 – Novembre 2019 LYON – FRANCE

Traiter les dossiers clients dans les délais impartis Coordonner les actions entre les divers services Répondre aux appels téléphoniques Former les nouveaux arrivants Maîtriser les logiciels : Protys, Caraïbe FIXE, Sytral, Outlook, Eplans